臺灣高雄地方法院刑事簡易判決　　　　 100年度簡字第1805號
聲　請　人　臺灣高雄地方法院檢察署檢察官
被　　　告　洪芳蘭
被　　　告　曾艷萍
被　　　告　張春敏
上列被告因違反電子遊戲場業管理條例等案件，經檢察官聲請以
簡易判決處刑（100年度偵字第5847號），本院判決如下：
    主      文
洪芳蘭共同犯電子遊戲場業管理條例第二十二條之非法營業罪，
處有期徒刑參月，如易科罰金，以新臺幣壹仟元折算壹日；扣案
如附表編號1 扣案物品欄所示之物，均沒收之。又共同犯電子遊
戲場業管理條例第二十二條之非法營業罪，處有期徒刑參月，如
易科罰金，以新臺幣壹仟元折算壹日；扣案如附表編號2 扣案物
品欄所示之物，均沒收之。應執行有期徒刑伍月，如易科罰金，
以新臺幣壹仟元折算壹日；扣案如附表編號1 至2 扣案物品欄所
示之物，均沒收之。
曾艷萍共同犯電子遊戲場業管理條例第二十二條之非法營業罪，
處拘役伍拾日，如易科罰金，以新臺幣壹仟元折算壹日。扣案如
附表編號1 扣案物品欄所示之物，均沒收之。
張春敏共同犯電子遊戲場業管理條例第二十二條之非法營業罪，
處拘役肆拾日，如易科罰金，以新臺幣壹仟元折算壹日。扣案如
附表編號2 扣案物品欄所示之物，均沒收之。
    事實及理由
一、洪芳蘭係設於高雄市○○區○○路88號「巨蛋超商」及高雄
    市鳳山區○○○路66號「界揚超商」之負責人，其明知未依
    電子遊戲場業管理條例之規定，申領電子遊戲場業營業級別
    證，不得經營電子遊戲場業，竟各與曾艷萍及張春敏基於非
    法經營電子遊戲場業及公然賭博之集合犯意聯絡，分別於如
    附表編號1、2所示之時間、地點及方式，為經營電子遊戲場
    業及賭博之行為。嗣於民國99年12月21日9時20分及9時25分
    許，為警持搜索票當場查獲，並扣得如附表編號1、2扣案物
    品欄所示之物。
二、本件證據補充「本院電話記錄查詢表1紙」外，其餘犯罪事
    實及證據，均引用檢察官聲請簡易判決處刑書之記載（如附
    件）。
三、核被告洪芳蘭、曾艷萍、張春敏所為，均係犯電子遊戲場業
    管理條例第22條之非法營業罪、刑法第266條第1項前段之賭
    博罪。又被告洪芳蘭分別與被告曾艷萍間及被告張春敏間，
    就上開犯行，具有犯意聯絡及行為分擔，應各論以共同正犯
    。刑事法若干犯罪行為態樣，本質上原具有反覆、延續實行
    之特徵，立法時既予特別歸類，定為犯罪構成要件之行為要
    素，則行為人基於概括之犯意，在密切接近之一定時、地接
    續實行之複次行為，倘依社會通念，於客觀上認為符合一個
    反覆、延續性之行為觀念者，於刑法評價上，即應僅成立一
    罪；學理上所稱「集合犯」之職業性、營業性或收集性等具
    有重複特質之犯罪均屬之，例如經營、從事業務、收集、販
    賣、製造、散布等行為概念者是（最高法院95年度台上字第
    1079號判決參照）。經查：被告3人分別於如附表編號1至2
    所示之經營期間、各在前揭2個地點、未經許可經營電子遊
    戲場之營業性行為，俱持續進行，未曾間斷，且其經營行為
    具有反覆、延續實行之特徵，應評價為集合犯，均各僅論以
    一罪。又被告3人各以一行為觸犯上開數罪名，為想像競合
    犯，均應依刑法第55條之規定，各從一重之電子遊戲場業管
    理條例第22條之非法營業罪。被告洪芳蘭所犯上開2罪，犯
    意各別，行為互殊，應予分論併罰。
四、爰審酌被告3人均明知未領有營業級別證，擅自擺設電子遊
    戲機經營賭博電玩牟取利益，均所為非是，惟念及被告3人
    犯後均坦承犯行，態度尚可，及其等犯罪目的、手段、前科
    素行等一切情狀，分別量處如主文所示之刑及諭知易科罰金
    之折算標準，並就被告洪芳蘭部分依法定其應執行之刑及諭
    知如易科罰金之折算標準，以資懲儆。扣案如附表編號1扣
    案物品欄所示之電子遊戲機「大舞台」1臺、「賽馬」1臺、
    「大聯盟」1臺、「彩金」1臺、「大滿貫」2臺、「魔法球
    」1  臺，共計7臺（含IC板共8塊）、及附表編號2扣案物品
    欄所示之電子遊戲機「大舞台」1臺、「賽馬」1臺、「大聯
    盟」2臺、「PK13-II」1臺、「滿貫大亨」1臺，共計6臺（
    均含IC板共計8塊），均係當場賭博之器具，均應依刑法第
    266  條第2項規定，不問屬於犯人與否，分別於被告洪芳蘭
    、曾艷萍，及被告洪芳蘭、張春敏之罪刑項下宣告沒收之。
    至檢察官認上開扣案之電子遊戲機共計13臺，應依刑法第38
    條第1項第2款之規定沒收等語，容有誤會，附此敘明。另扣
    案如附表編號1扣案物品欄所示之賭博性日報表3張、代幣
    8枚、遙控器1個、鑰匙1支，及附表編號2扣案物品欄所示
    之代幣5,733枚、鳳誠店機台營業報表288張、五甲五福二路
    界揚超商機台營業報表308張、遙控器2個，則為被告洪芳蘭
    所有並供本件犯罪所用之物，業據其供承在卷，並依共犯責
    任共同原則，就被告洪芳蘭、曾艷萍及被告洪芳蘭、張春敏
    部分，分別爰均依刑法第38條第1項第2款宣告沒收。
五、依刑事訴訟法第449條第1項前段、第3項、第450條第1項、
    第454條第2項，電子遊戲場業管理條例第15條、第22  條，
    刑法第11條前段、第28條、第266條第1項前段、第2項、第
    55條、第41條第1項前段、第38條第1項第2款，刑法施行法
    第1條之1第1項、第2項前段，逕以簡易判決處如主文所示之
    刑。
六、如不服本判決，應於收受送達判決之日起10日內，向本院提
    起上訴（須附繕本）。
中    華    民    國   100    年    4     月    27    日
                    高雄簡易庭  法  官  饒志民
附表
┌─┬────┬────┬───────────┬──────┬──────┐
│編│犯罪時間│犯罪地點│經營方式              │查 獲 過 程 │扣 案 物 品 │
│號│        │        │                      │            │            │
│  │        │        │                      │            │            │
├─┼────┼────┼───────────┼──────┼──────┤
│ 1│99年12月│高雄市鳳│洪芳蘭以每月新臺幣（下│99年12月21日│電子遊戲機│
│  │初某日起│山區五福│同）1 萬8,000 元之代價│9時25分許， │「大舞台」1 │
│  │至99年12│二路66號│僱用與其有犯意聯絡之店│為警持搜索票│臺、「賽馬」│
│  │月21日9 │「界揚超│員曾艷萍負責現場兌換代│當場查獲    │1臺、「大聯 │
│  │時25分許│商」    │幣、洗分及積分兌換現金│            │盟」1臺、「 │
│  │        │        │等工作，在公眾得出入之│            │彩金」1 臺  │
│  │        │        │場所即左開場所內設置右│            │、「大滿貫」│
│  │        │        │開電子遊戲機，均有插電│            │2臺、「魔法 │
│  │        │        │營業，供不特定之人把玩│            │球」1臺，共 │
│  │        │        │而賭博財物。賭博方式為│            │計7臺（含IC │
│  │        │        │賭客先以每枚10元兌換成│            │板共8塊）、 │
│  │        │        │等值代幣後，將代幣投入│            │賭博性電玩│
│  │        │        │機臺內，自行押注分數（│            │日報表3 張、│
│  │        │        │1分 即1 元）後按開始鍵│            │代幣8 枚、遙│
│  │        │        │與機臺押注賭博，如押中│            │控器1 個、鑰│
│  │        │        │則可贏得數倍不等之分數│            │匙1 支。    │
│  │        │        │，如未押中，則所投入賭│            │            │
│  │        │        │資由機具沒入歸店方贏得│            │            │
│  │        │        │，贏得之分數可以1 分1 │            │            │
│  │        │        │元向店員曾艷萍兌取現金│            │            │
│  │        │        │，以此方式與不特定之客│            │            │
│  │        │        │人賭博財物。          │            │            │
├─┼────┼────┼───────────┼──────┼──────┤
│ 2│自99年  │高雄市鳳│洪芳蘭以每月約1萬9,000│99年12月21日│電子遊戲機│
│  │12月初某│山區鳳誠│元之代價僱用與其有犯意│9時20分許， │「大舞台」1 │
│  │日起至99│路88號「│聯絡之店員張春敏負責現│為警持搜索票│臺、「賽馬」│
│  │年12月21│巨蛋超商│場兌換代幣、洗分及積分│當場查獲。  │1臺、「大聯 │
│  │日9時20 │」      │兌換現金等工作，在公眾│            │盟」2臺、「 │
│  │分許    │        │得出入之場所即左開場所│            │PK1 3-II」1 │
│  │        │        │內設置右開電子遊戲機，│            │臺、「滿貫大│
│  │        │        │均有插電營業，供不特定│            │亨」1臺，共 │
│  │        │        │之人把玩而賭博財物。賭│            │計6臺（均含 │
│  │        │        │博方式為賭客先以每枚  │            │IC板共計8塊 │
│  │        │        │10元兌換成等值代幣後，│            │）、        │
│  │        │        │將代幣投入機臺內，自行│            │代幣5,733 │
│  │        │        │押注分數（1分即1元）後│            │枚、鳳誠店機│
│  │        │        │按開始鍵與機臺押注賭博│            │台營業報表  │
│  │        │        │，如押中則可贏得數倍不│            │288張、五甲 │
│  │        │        │等之分數，如未押中，則│            │五福二路界揚│
│  │        │        │所投入賭資由機具沒入歸│            │超商機台營業│
│  │        │        │店方贏得，贏得之分數可│            │報表308張   │
│  │        │        │以1 分1 元向店員張春敏│            │            │
│  │        │        │兌取現金，以此方式與不│            │            │
│  │        │        │特定之客人賭博財      │            │            │
│  │        │        │物。                  │            │            │
└─┴────┴────┴───────────┴──────┴──────┘
以上正本，係照原本作成，證明與原本無異。
如不服本判決，得自收受送達之日起10日內，向本院提起上訴。
中    華    民    國   100    年    4     月    28    日
                                書記官  蕭永同
附錄本判決論罪之法條：
刑法第266條
在公共場所或公眾得出入之場所賭博財物者，處1千元以下罰金
。但以供人暫時娛樂之物為賭者，不在此限。
當場賭博之器具與在賭檯或兌換籌碼處之財物，不問屬於犯人與
否，沒收之。
電子遊戲場業管理條例第15條
未依本條例規定領有電子遊戲場業營業級別證者，不得經營電子
遊戲場業。
電子遊戲場業管理條例第22條：
違反第15條規定者，處行為人1 年以下有期徒刑、拘役或科或併
科新台幣50萬元以上250 萬元以下罰金。
附件
臺灣高雄地方法院檢察署檢察官聲請簡易判決處刑書
                                     100年度偵字第5847號
    被      告  洪芳蘭  女  60歲（民國○○年○月○○日生）
                        住高雄市○○區○○里○○○路752
                          號6樓
                        國民身分證統一編號：Ｚ000000000號
                曾艷萍  女  31歲（民國○○年○月○○日生）
                        住高雄市鳳山區○○○路380巷40弄
                          8號
                        居高雄市○○區○○路一段55號
                        國民身分證統一編號：Ｚ000000000號
                張春敏  女  28歲（民國○○年○○月○○日生）
                        住高雄市○○區○○路435巷36號
                        居高雄市○○區○○路433巷15號4樓
                        國民身分證統一編號：Ｚ000000000號
上列被告因違反電子遊或戲場業管理條例等案件，業經偵查終結
，認為宜聲請以簡易判決處刑，茲將犯罪事實及證據並所犯法條
分敘如下：
            犯罪事實
一、洪芳蘭係設於高雄市○○區○○路88號「巨蛋超商」及高雄
    市鳳山區○○○路66號「界揚超商」之負責人，其明知未依
    電子遊戲場業管理條例之規定，申領電子遊戲場業營業級別
    證，不得經營電子遊戲場業，竟基於非法經營電子遊戲場業
    及公然賭博之犯意，自民國99年12月初某日起，分別在公眾
    得出入之上開巨蛋超商內設置電子遊戲機「大舞台」1臺、
    「賽馬」1臺、「大聯盟」2臺、「PK13-II」1臺、「滿貫大
    亨」1臺及界揚超商擺設「大舞台」1臺、「賽馬」1臺、「
    大聯盟」1臺、「彩金」1臺、「大滿貫」2臺、「魔法球」1
    臺，共計13臺，並以每月新台幣（下同）1萬8,000元至2萬
    元之代價僱用與其有犯意聯絡之店員曾艷萍、張春敏負責現
    場兌換代幣、洗分及積分兌換現金工作，供不特定之人把玩
    上述電子遊戲機臺而賭博財物。賭博方式為賭客先以每枚10
    元兌換成等值代幣後，將代幣投入機臺內，自行押注分數（
    1分即1元）後按開始鍵與機臺押注賭博，如押中則可贏得數
    倍不等之分數，如未押中，則所投入賭資由機具沒入歸店方
    贏得，贏得之分數可以1分1元向店員曾艷萍、張春敏兌取現
    金，以此方式與不特定之客人賭博財物。嗣於99年12月21日
    9時20分、9時25分許，為警持搜索票當場查獲，並共扣得前
    開電子遊戲機共13臺（以上均含 IC板共16塊）、代幣5,741
    枚、鳳誠店機台營業報表 288張、五甲五福二路界揚超商機
    台營業報表308張等物。
二、案經高雄市政府警察局鳳山分局移送偵辦。
            證據並所犯法條
一、上揭犯罪事實，業據被告洪芳蘭、曾艷萍、張春敏於警詢時
    及偵查中坦承不諱，並有高雄市政府警察局鳳山分局搜索、
    扣押筆錄、扣押物品目錄表各 2份、電子遊戲機機具查扣單
    13紙、責付保管條 7紙、現場照片40張在卷可稽，復有電子
    遊戲機具13臺(含IC版16塊)及代幣5741枚等物扣案可資佐證
    ，本件事證明確，被告3人犯嫌均堪認定。
二、核被告洪芳蘭、曾艷萍、張春敏 3人所為，係違反電子遊戲
    場業管理條例第15條之規定而犯同條例第22條之非法經營電
    子遊戲場業罪、刑法第 266條公然賭博罪等罪嫌。被告洪芳
    蘭與曾艷萍、張春敏間，就上開犯行，有犯意聯絡及行為分
    擔，為共同正犯。被告洪芳蘭與曾艷萍、張春敏就渠等以一
    行為觸犯上開 2罪名，為想像競合犯，均應依刑法第55條之
    規定，從一重之違反電子遊戲場業管理條例第22條之非法經
    營電子遊戲場業罪處斷。至扣案之物，係分別為供犯罪所用
    及犯罪所得之物，且為被告洪芳蘭所有，業據被告洪芳蘭供
    承在卷，請依刑法第38條第1項第2款、第 3款之規定併予宣
    告沒收。
三、依刑事訴訟法第451條第1項聲請逕以簡易判決處刑。
        此    致
臺灣高雄地方法院
中    華    民    國  100    年     3     月     8    日
                              檢  察  官  楊婉莉